【裁判字號】    90,台非,327
【裁判日期】    900926
【裁判案由】    違反著作權法等罪定應執行刑
【裁判全文】
最高法院刑事判決                                  九十年度台非字第三二七號
    上訴人  最高法院檢察署檢察總長
    被  告  甲○○
右上訴人因被告違反著作權法等罪案件，對於台灣高雄地方法院中華民國九十年五月
三十一日定應執行刑之確定裁定（九十年度聲字第一五三○號），認為違法，提起非
常上訴，本院判決如左：
    主  文
原裁定關於違背法令之部分撤銷。
    理  由
非常上訴理由稱：「按刑法第五十三條所謂數罪併罰，有二裁判以上，依第五十一條
之規定，定應執行之刑者，以二裁判以上所宣告之數罪，均在裁判確定前所犯者為必
要，最高法院三十三年非字第一九號著有判例。本件受刑人犯下列四罪：甲、八十九
年九月五日至二十一日因違反著作權法，經台灣高雄地方法院判處有期徒刑六月，於
九十年三月二十六日確定。乙、八十四年四月十六日至同年七月十日因竊盜罪，經台
灣高等法院高雄分院判處有期徒刑十月，於八十七年五月十二日確定。丙、八十四年
六月二十四日因強盜罪，經台灣高等法院高雄分院判處有期徒刑三年六月，於九十年
二月五日確定。丁、八十四年七月八日因搶奪罪，經台灣高等法院高雄分院判處有期
徒刑一年，九十年二月五日確定。有各該判決書及被告前案記錄表可稽。依上開犯罪
時間及裁判確定之時間，甲罪違反著作權法係在乙罪竊盜罪裁判確定後所犯，揆之上
開判例說明，顯不合定應執行之刑之要件。乃原裁定竟將甲罪違反著作權法一案，與
乙、丙、丁三罪，合併定其應執行之刑，自有適用法則不當之違法。爰依刑事訴訟法
第四百四十一條、第四百四十三條提起非常上訴，以資糾正」等語。
本院按判決不適用法則或適用不當者，為違背法令，刑事訴訟法第三百七十八條定有
明文。又數罪併罰有二裁判以上者，固得依刑法第五十一條之規定定其應執行之刑，
惟應以裁判確定前犯數罪為前提，若於一罪之裁判確定後又犯他罪者，自應於他罪科
刑裁判確定後，與前罪之刑併予執行，不得適用刑法第五十一條之規定，定其應執行
刑。司法院大法官會議釋字第九十八號解釋意旨亦釋明：裁判確定後另犯他罪，不在
數罪併罰規定之列。經查被告甲○○所犯違反著作權法、竊盜、強盜及搶奪等四罪，
經法院分別判處罪刑，如原裁定附表編號(一)、(二)、(三)、(四)所載，有各該判決存卷可稽
。惟上開附表編號(二)之竊盜罪係於民國八十七年五月十二日判決確定，則於該判決確
定前所犯之罪，始得依刑法第五十三條規定應執行之刑。查原裁定附表編號(三)、(四)之
罪犯罪時間為八十四年六、七月間，均在上開竊盜罪判決確定前，固可依法定應執行
之刑，惟原裁定附表編號(一)之犯罪時間為八十九年九月五日至同年月二十一日，依前
開說明，應不在數罪併罰規定之列，不得一併與其他三罪定其應執行之刑。乃原審未
予查明，竟將之一併定其應執行之刑為有期徒刑五年八月，顯有適用法則不當之違背
法令。案經確定，非常上訴意旨執以指摘，洵有理由。但原裁定尚非不利於被告，應
僅將原裁定關於違背法令之部分撤銷，以資糾正。
據上論結，應依刑事訴訟法第四百四十七條第一項第一款前段，判決如主文。
中      華      民      國     九十     年      九      月    二十六    日
                              最高法院刑事第十一庭
                                  審判長法官  林  增  福
                                        法官  邵  燕  玲
                                        法官  吳  昆  仁
                                        法官  陳  世  雄
                                        法官  惠  光  霞
      右正本證明與原本無異
                                              書  記  官
中      華      民      國     九十     年      十      月      三      日


司法院資訊處製作；財團法人民間司法改革基金會備份。
